臺灣臺南地方法院民事判決
110年度家繼簡字第14號
原      告  蔡伯豪  
被      告  傅基    
            梁百全  
            梁雅富 
            傅輝    
            傅介彰  
            傅馨儀  
            陳碧雲  
            傅瑛    
            陳雪    
            傅星穎  
            傅米淳  
            陳靜怡   

            蔡伯濤  
            蔡秀華   
            蔡金慈  
            董華閔  
            董華文  
            董亮君  
            董宇昇  
            藍崑展  
            蔡定彥  
            蔡高芳  
            蔡高宗  
            洪東啟  

            洪瑞海  
            洪連枝  
            李洪淑芳
            傅建彰  
            傅冠華  
            傅鈺舒  
            傅鈺媚  
            傅惠    
            鍾佳樺  
            鍾佳伶  

            鍾家姍  

            陳華琮  
            陳湘妃  
            謝欣佑  
            洪傅鈿  （已歿）
            傅錡    （已歿）
            傅琛    （已歿）
            傅鄭淑婉（已歿）
            陳億源  （已歿）
            蔡秀清  （已歿）
            董容妏  （已歿）          
上列當事人間請求分割遺產事件，本院判決如下：
    主    文
原告之訴駁回。
訴訟費用由原告負擔。
    理    由
一、按家事訴訟事件，除家事事件法別有規定者外，準用民事訴
    訟法之規定，此觀家事事件法第51條自明。又按人之權利能
    力，始於出生，終於死亡；有權利能力者，有當事人能力。
    原告或被告無當事人能力者，法院應以裁定駁回原告之訴；
    另原告之訴，有下列各款情形之一者，法院得不經言詞辯論
    ，逕以判決駁回之；但其情形可以補正者，審判長應定期間
    先命補正：㈠當事人不適格或欠缺權利保護必要。㈡依其所訴
    之事實，在法律上顯無理由，民法第6條、民事訴訟法第40
    條第1項、第249條第1項第3 款、第2項分別定有明文。另按
    訴訟標的對於共同訴訟之各人必須合一確定者，必須一同起
    訴或一同被訴，其當事人之適格，始能謂無欠缺。又遺產屬
    於繼承人全體之公同共有，故就公同共有權利為訴訟者，乃
    屬固有必要共同訴訟，應由公同共有人全體一同起訴或被訴
    ，否則於當事人之適格即有欠缺，而關於當事人適格與否，
    為法院應依職權調查之事項，無論訴訟進行至如何之程度，
    應隨時依職權調查之。
二、原告主張略以：被繼承人傅幼懷於民國43年8月14日死亡，
    所遺留坐落臺南市○○區○○段0000○0000地號土地，由其親屬
    繼承為公同共有，因各繼承人應繼分持分面積甚小，無法使
    上開公同共有土地充分有效利用及達成正當行使權利之目的
    ，為此，爰請求法院以裁判變價方式分割遺產，並依各共有
    人應繼分分配價金等語。
三、經查：
（一）原告上揭主張之事實，固據提出被繼承人傅幼懷之繼承系
      統表、土地謄本、戶籍謄本、除戶謄本等件為證，惟因原
      告起訴時所列被告洪傅鈿、傅錡、傅琛、傅鄭淑婉、陳億
      源、蔡秀清、董容妏等7人，均已於本件訴訟繫屬前死亡
      ，有原告所提之除戶謄本可證，則上開被告洪傅鈿、傅錡
      、傅琛、傅鄭淑婉、陳億源、蔡秀清、董容妏7人並無當
      事人能力，且此項欠缺無從補正，應由本院駁回原告對此
      7名被告之訴。又因原告未以被繼承人傅幼懷繼承人全體
      為共同被告而起訴，經本院於110年5月14日裁定命原告於
      7日內補正本件訴訟當事人適格之欠缺，而原告雖補正追
      加起訴洪東啟、洪瑞海、洪連枝、李洪淑芳、傅建彰、傅
      冠華、傅鈺舒、傅鈺媚、傅惠、鍾佳樺、鍾佳伶、鍾家姍
      、陳華琮、陳湘妃、謝欣佑等人為被告，然稽之被告洪傅
      鈿之子女即被告洪連枝、被告李洪淑芳以及洪淑楨等人業
      已拋棄對被告洪傅鈿之繼承權，而經本院以104年度司繼
      字第1367號准予備查在案，是已死亡之被告洪傅鈿自被繼
      承人傅幼懷所繼承之系爭土地應繼分，應由其未拋棄繼承
      之子女即被告洪東啟、被告洪瑞海以及洪碧吟共同繼承，
      故除原告所追加之被告洪連枝、被告李洪淑芳並非適格之
      當事人外，且原告未追加被告洪傅鈿之子女洪碧吟為被告
      ，當事人亦有欠缺；另已死亡之被告傅錡之繼承人除有其
      子女即被告傅建彰、被告傅冠華、被告傅鈺舒、被告傅鈺
      媚等人外，尚有被告傅錡之配偶即傅江末，是被告傅錡自
      被繼承人傅幼懷所繼承之系爭土地應繼分，亦應由被告傅
      建彰、被告傅冠華、被告傅鈺舒、被告傅鈺媚以及傅江末
      所共同繼承，而本件原告未列傅江末為被告，亦有當事人
      不適格之情形。
（二）綜上所述，原告提起本件分割遺產之訴，既應以其他全體
      共同繼承人為被告，然原告經本院定期命補正後，逾期仍
      未以全體公同共有人為被告，其當事人不適格之情形並未
      除去，是本件原告之訴顯無理由，爰不經言詞辯論，逕以
      判決駁回之。另依民事訴訟法第249條之規定，原告之訴
      因逾期未補正經裁判駁回後，不得再為補正，附此指明。
四、據上論結，本件原告之訴顯無理由，依家事事件法第51條，
    民事訴訟法第249條第2項、第78條，判決如主文。 　　
中　　華　　民　　國　　110 　年　　7 　　月　　6 　　日
　　              家事法庭     法  官 楊佳祥
以上正本係照原本作成。
如對本判決上訴，須於判決送達後20日內向本院提出上訴狀。如
委任律師提起上訴者，應一併繳納上訴審裁判費。
中　　華　　民　　國　　110 　年　　7 　　月　　6 　　日
                               書記官　許哲萍